臺灣新北地方法院刑事判決
110年度交簡上字第60號
上  訴  人
即  被  告  張晄睿



上列上訴人即被告因過失傷害案件，不服中華民國110年6月16日
本院110年度交簡字第375號第一審簡易判決（原聲請簡易判決處
刑案號：臺灣新北地方檢察署109年度偵字第43461號），提起上
訴，本院管轄第二審之合議庭判決如下：
    主  文
原判決撤銷。
張晄睿犯過失傷害罪，處拘役拾日，如易科罰金，以新臺幣壹仟
元折算壹日。
    事實及理由
一、本案犯罪事實及證據，除證據部分應增列「被告張晄睿於本
    院準備程序之自白」外，其餘均引用如附件第一審刑事簡易
    判決書（含檢察官聲請簡易判決處刑書）之記載。
二、論罪科刑及撤銷改判之說明：
　㈠核被告所為，係犯刑法第284條前段之過失傷害罪。又被告於
    肇事後員警尚不知肇事人時，向前往現場處理之員警，當場
    承認為肇事人，自首而願接受裁判，此有道路交通事故肇事
    人自首情形紀錄表在卷可佐（見他卷第97頁）。是被告在犯
    罪未發覺前自首而接受裁判，合於自首之要件，而綜觀卷內
    事證所示，被告於警詢時自行供承本案經過，顯非出於外在
    情勢所迫而自首，又遍查卷內所有事證資料，亦無何積極證
    據可認其於上開自首之際，即有再犯其他犯罪之謀議或意欲
    ，而係基於預期邀獲減刑寬典之狡黠不正心態為自首，是本
    院認被告本件犯行，宜依刑法第62條前段之規定減輕其刑。
　㈡原審審理後認被告涉犯過失傷害犯行事證明確，據以論罪科
    刑，並以行為人之責任為基礎，審酌被告駕駛動力交通工具
    參與道路交通，理應小心謹慎以維自身及他人之安全，竟疏
    未注意貿然騎乘機車闖越紅燈，因而撞擊告訴人，致告訴人
    受有傷害，其所為應予非難，兼衡被告之過失程度、素行，
    及其犯罪之動機、目的、手段，專科畢業之智識程度，家庭
    經濟狀況，告訴人所受傷勢之程度，暨被告之犯後態度等一
    切情狀，量處拘役40日，並諭知易科罰金之折算標準等語，
    固非無見。惟按刑罰之量定，固屬法院自由裁量之職權行使
    ，然刑事審判之量刑，旨在實現刑罰權之分配正義，故法院
    對科刑判決之被告量刑，應符合罪刑相當原則，使罰當其罪
    ，以契合人民之法律感情。故刑法第57條明定科刑時應審酌
    一切情狀，尤應注意該條所列各款情形，以為科刑輕重之標
    準（最高法院95年度台上字第1779號判決意旨參照）。再者
    ，法院對被告之量刑，亦應受比例原則與平等原則等一般法
    律原則之支配，以期達成客觀上之適當性、相當性與必要性
    之價值要求。查被告與告訴人黃健祐於本院審理時調解成立
    ，被告並已依調解筆錄履行而賠償告訴人之損害等情，有本
    院110年度司刑簡上移調字第68號調解筆錄1份、本院110年1
    2月8日公務電話紀錄1紙在卷可憑，告訴人並於本院準備程
    序時表示本案調解成立，法院就本案從輕量刑沒有意見等語
    ，堪認被告就其所為犯行已有悔悟，且亦已賠付告訴人以填
    補告訴人之損害，原審就此與被告犯罪後態度、犯罪所生損
    害之科刑輕重有關之事項未及審酌，顯與本院審酌科刑之情
    狀有所不同，是被告上訴認原審量刑過重，請求撤銷原判決
    並從輕量刑，尚非全無理由，原判決自難維持，應由本院第
    二審合議庭予以撤銷改判。
　㈢爰以行為人之責任為基礎，審酌被告未確實遵守交通規則，
    肇致本案交通事故，並造成告訴人受有上開傷害，所為應予
    非難；惟考量告訴人本案所受傷害之程度非重，且被告犯後
    坦承犯行，並與告訴人達成調解、賠償告訴人之損害；再佐
    以被告於本院審理時自承其最高學歷為二專畢業，從事商業
    工作，已婚，經濟狀況普通，現無須扶養之親屬家人之家庭
    狀況及經濟情形等一切情狀，爰量處如主文所示之刑，並諭
    知如易科罰金之折算標準。
據上論斷，應依刑事訴訟法第455 條之1 第1 項、第3項、第369
條第1項前段、第373條、第371條、第364條、第299條第1項前段
，刑法第284條前段、第62條前段、第41條第1項前段，刑法施行
法第1條之1第1項，判決如主文。
本案經檢察官陳建良偵查後聲請簡易判決處刑，於上訴後，由檢
察官顏汝羽在本審到庭執行公訴。
中　　華　　民　　國　　111 　年　　1 　　月　　28　　日
                  刑事第七庭  審判長法  官  彭全曄

                                    法  官  劉思吟

                                    法  官  白承育
上列正本證明與原本無異。
不得上訴。
                                    書記官  馬韻凱
中　　華　　民　　國　　111 　年　　2 　　月　　9 　　日
附錄本案論罪科刑法條全文：
中華民國刑法第284條
因過失傷害人者，處1年以下有期徒刑、拘役或10萬元以下罰金
；致重傷者，處3年以下有期徒刑、拘役或30萬元以下罰金。
附件：本院110年度交簡字第375號刑事簡易判決。
----------------------------------------------------
臺灣新北地方法院刑事簡易判決
                                    110年度交簡字第375號
聲　請　人　臺灣新北地方檢察署檢察官
被　　　告　張晄睿　男　民國00年0月00日生
                    身分證統一編號：Z000000000號
                    住桃園市○鎮區○○路00巷0號4樓
                    居桃園市○○區○○○街000號2樓
上列被告因過失傷害案件，經檢察官聲請以簡易判決處刑（109
年度偵字第43461 號），本院判決如下：
    主  文
張晄睿犯過失傷害罪，處拘役肆拾日，如易科罰金，以新臺幣壹
仟元折算壹日。
    事實及理由
一、本件犯罪事實及證據，除犯罪事實一第4 行「當時情況」更
    正為「當時為日間光線充足，天氣晴，路面為無缺損之柏油
    路面」；證據補充「新北市政府警察局交通警察大隊三重分
    隊道路交通事故談話、查訪紀錄表2 份」外，其餘均引用如
    附件檢察官聲請簡易判決處刑書之記載。
二、核被告所為，係犯刑法第284 條前段之過失傷害罪。又被告
    於本件車禍肇事後，在有偵查犯罪職權之公務員查知其為犯
    人前，主動向現場執行勤務之警員報明其為肇事人，進而接
    受裁判等情，有道路交通事故肇事人自首情形紀錄表1 紙附
    卷可憑（見他卷第97頁），為對於未發覺之罪自首而受裁判
    ，依刑法第62條前段之規定減輕其刑。爰審酌被告駕駛動力
    交通工具參與道路交通，理應小心謹慎以維自身及他人之安
    全，竟疏未注意貿然騎乘機車闖越紅燈，因而撞擊告訴人，
    致告訴人受有傷害，其所為應予非難，兼衡被告之過失程度
    、素行，及其犯罪之動機、目的、手段，專科畢業之智識程
    度，家庭經濟狀況，告訴人所受傷勢之程度，暨被告之犯後
    態度等一切情狀，量處如主文所示之刑，並諭知如易科罰金
    之折算標準，以資懲儆。
三、依刑事訴訟法第449 條第1 項前段、第3 項、第454 條第2
    項，刑法第284 條前段、第62條前段、第41條第1 項前段，
    刑法施行法第1 條之1 第1 項，逕以簡易判決處刑如主文。
四、如不服本判決，得自收受送達之翌日起20日內向本院提出上
    訴狀，上訴於本院第二審合議庭（須附繕本）。本案經檢察
    官陳建良聲請以簡易判決處刑。
中　　華　　民　　國　 110　　年　　6 　　月　　16　　日
                  刑事第二十七庭  法  官  曹惠玲
上列正本證明與原本無異。
                                  書記官  張家瑋
中　　華　　民　　國　 110　　年　　6 　　月　　21　　日
 附錄本案論罪科刑法條全文：
中華民國刑法第284條
因過失傷害人者，處1 年以下有期徒刑、拘役或10萬元以下罰金
；致重傷者，處3 年以下有期徒刑、拘役或30萬元以下罰金。
--------------------------------------------------------
 附  件：
臺灣新北地方檢察署檢察官聲請簡易判決處刑書
                                    109年度偵字第43461號
    被      告  張晄睿  男  40歲（民國00年0月00日生）
                        住桃園市○鎮區○○路00巷0號4樓
                        居新北市○○區○○街00巷00號6樓
                        國民身分證統一編號：Z000000000號
上列被告因過失傷害案件，業經偵查終結，認為宜聲請以簡易判
決處刑，茲將犯罪事實及證據並所犯法條分敘如下：
        犯罪事實
一、張晄睿於民國109 年3 月11日15時6 分許，騎乘車牌號碼00
    0-0000號普通重型機車，沿新北市三重區成功路往中興橋方
    向行駛，行至該路段與集成路交岔路口處，本應注意機車行
    駛至交岔路口，其行進應遵守燈光號誌，且依當時情況，並
    無不能注意之情事，竟疏未注意及此，而貿然闖紅燈直行，
    適有黃健祐騎乘車牌號碼000-0000號普通重型機車，自集成
    路機車待轉格綠燈起駛欲通過上開交岔路口，2 車因閃避不
    及發生碰撞而人車倒地，致黃健祐右側手部挫傷、右側手部
    開放性傷口、右側拇指開放性傷口等傷害。
二、案經黃健祐告訴偵辦。
        證據並所犯法條
一、上開犯罪事實，業據被告張晄睿於偵查中坦承不諱，核與告
    訴人黃健祐於偵查中之指訴情節相符，並有道路交通事故現
    場圖、道路交通事故調查報告表㈠㈡、新北市聯合醫院立乙
    種診斷證明書、新北市政府警察局道路交通事故初步分析研
    判表、新北市政府警察局舉發違反道路交通管理事件通知單
    、本署勘驗報告各1 份及車損照片32張在卷可稽，足認被告
    之自白與事實相符，其犯嫌堪以認定。
二、核被告所為，係犯刑法284條前段之過失傷害罪嫌。
三、依刑事訴訟法第451條第1項聲請逕以簡易判決處刑。
    此    致
臺灣新北地方法院
中    華    民    國   110    年    1     月    22    日
                              檢  察  官  陳  建  良